# 请教陈版，政府拆迁

提问人：wx_5bc6d4c134fe 时间：2022-08-24 16:20:08
陈版主好，证监会 2021 会计监管报告中提到一个问题“对搬迁补偿的会计处理不一致”即“对搬迁补偿的会计处理不一致
根据企业会计准则及相关规定，政府补助是指企业从政府无偿取得货币性资产或非货币性资产；政府补助具有无偿性，即企业取得来源于政府的经济资源，不需要向政府交付商品或服务等对价。
年报分析发现，部分上市公司按照政府要求进行搬迁，约定将拆除房屋建筑物后的土地交付给政府，同时政府综合考虑地上房屋建筑物价值、土地使用权价值、停工损失及其他搬迁支出等因素后，向公司支付搬迁补偿款。对此，有的公司根据搬迁协议约定的具体补偿项目和相应的补偿金额，分别在完成拆除房屋建筑物、发生搬迁费用、停工损失以及交付土地时将相应补偿金额计入损益；亦有公司将取得的搬迁补偿款整体作为资产处置对价，在最后交付土地时点一次性计入损益。一般情况下，在满足市场化原则、补偿价格公允的前提下，为搬迁补偿而发生的多项补偿项目，整体是一项交易，政府支付对价的主要目的在于取得土地，上市公司通常应当将此整体作为资产处置交易进行会计处理，除非有确凿证据表明存在政府补助，且政府补助与资产处置部分能够明确区分，则对于政府补助部分，上市公司应按照政府补助准则相关规定进行会计处理”
而企业会计准则解释 3 号的表述是否不太一样
请问，两者是否是适用范围不一致呢？怎么区别啊？谢谢

回答人：chenyiwei
监管报告的表述实际上延续了 2017 年修订后政府补助准则的观点，见 2017 年修订后政府补助准则应用指南中的【例 1 】。目前对拆迁事项（即使是政策性拆迁），只要是基于被拆迁资产的公允价值和拆迁过程中的必要合理费用确定补偿金额的，都视同资产处置处理。